臺灣臺北地方法院刑事判決　　　　　　 100年度交訴字第23號
公　訴　人　臺灣臺北地方法院檢察署檢察官
被　　　告　李日傳
上列被告因業務過失致死案件，經檢察官提起公訴（100 年度偵
字第1745號、第3174號），嗣被告於準備程序中就被訴事實為有
罪之陳述，經本院合議庭裁定由受命法官獨任進行簡式審判程序
，判決如下：
    主  文
李日傳犯業務過失致人於死罪，處有期徒刑陸月，如易科罰金，
以新臺幣壹仟元折算壹日。
    事  實
一、李日傳經營安和企業有限公司（下稱安和公司）從事清潔業
    務，並以駕駛車輛載運清潔工具為其附隨業務，為從事業務
    之人，於民國99年12月16日上午11時50分許，駕駛前述安和
    公司所有車號2321-RF 號自用小貨車，沿臺北市○○區○○
    街南向北方向行駛，行經延吉街與仁愛路口處欲左轉彎行經
    行人穿越道時，本應注意車輛行近行人穿越道前，應減速慢
    行，遇有行人穿越時，無論有無交通警察指揮或號誌指示，
    均應暫停讓行人先行通過，且依當時雖為雨天，然為日間自
    然光線，路面無缺陷及障礙物，視距良好，並無不能注意之
    情事，竟疏未注意及此，即貿然駕車左轉行經行人穿越道，
    致該車左前方撞及當時正行走於行人穿越道上，由南向北方
    向行進之行人劉志威，致其倒地，因而受有顱內出血併顱骨
    骨折等傷害而陷入昏迷，經送往臺北市國泰醫院加護病房救
    治，仍因神經性休克延至100 年1 月3 日18時51分許不治死
    亡。李日傳於肇事後立即報警處理，並留在現場向到場處理
    事故之警員坦承為肇事人而自首，嗣並接受裁判。
二、案經臺灣臺北地方法院檢察署檢察官相驗後自動檢舉暨臺北
    市政府警察局大安分局報請臺灣臺北地方法院檢察署檢察官
    偵查起訴。
    理  由
一、本件被告李日傳所犯之罪，核屬刑事訴訟法第273 條之1 第
    1 項所定死刑、無期徒刑、最輕本刑為3 年以上有期徒刑以
    外之罪，亦非高等法院管轄之第一審案件，而被告於本院準
    備程序中就被訴事實為有罪之陳述，經告知被告、公訴人簡
    式審判程序之旨並聽取當事人之意見後，本院合議庭裁定由
    受命法官獨任進行簡式審判程序，合先敘明。
二、上揭犯罪事實，業據被告於偵訊及本院審理中均坦承不諱，
    復有被害人劉志威之家屬黃玉虹之供述，以及道路交通事故
    現場圖、道路交通事故補充資料表、交通事故談話紀錄表、
    道路交通事故調查報告表(一)(二)、現場照片在卷可稽，又本件
    車禍被害人劉志威因此受有顱內出血併顱骨骨折等傷害，經
    送醫救治後仍不治死亡之事實，亦經檢察官同檢驗員相驗屬
    實，並製有相驗筆錄、相驗屍體證明書、檢驗報告書附卷可
    憑，另有國泰綜合醫院之病歷在卷可佐。再依卷附之現場照
    片及道路交通事故調查報告表觀之，肇事當時雖為雨天，然
    為日間自然光線、路面無缺陷及障礙物、視距良好，並無使
    被告不能注意之情事，詎被告駕車行經行人穿越道，遇行人
    穿越時，竟疏未注意而未暫停讓行人先行通過，致駕車撞及
    行走於行人穿越道上之被害人，並導致被害人受有前述傷害
    ，經送醫救治後仍不治死亡，足認被告確有過失，且其過失
    行為與被害人之死亡結果間，具有相當之因果關係。綜上所
    述，本件事證明確，被告犯行堪以認定，應依法論科。
三、本件被告為安和公司之負責人，其從事經營清潔業務，平常
    以駕駛車輛載運清潔工具以完成其清潔業務，業據被告供述
    明確在卷，足見駕駛車輛載運清潔工具為其附隨業務，係從
    事業務之人。故核被告所為，係犯刑法第276 條第2 項之業
    務過失致人於死罪。被告為汽車駕駛人，於行經行人穿越道
    未依規定讓行人優先通行，因而致被害人死亡，應依道路交
    通管理處罰條例第86條第1 項規定加重其刑。又被告於肇事
    後，留在現場並向前往現場處理，且尚不知肇事者為何人之
    員警坦承為肇事人，嗣並接受裁判之事實，有北市政府警察
    局交通事故肇事人自首情形紀錄表附卷可佐，符合刑法第62
    條前段自首之規定，爰依法減輕其刑，並依法先加重後減輕
    之。爰審酌被告身為自小貨車駕駛人，為從事業務之人，本
    應謹慎駕車，並隨時注意其他用路人之生命、財產安全，竟
    於行經行人穿越道時，疏未注意行人穿越道上之行人並禮讓
    行人先行，致撞擊被害人後，導致其傷重不治死亡，其過失
    程度非輕，並已造成被害人家屬無法彌補之傷痛，惟斟酌被
    告犯後已積極與被害人家屬達成和解，並坦承犯行，犯後態
    度良好，及參酌被告之素行、專科畢業之教育程度、生活狀
    況等一切情狀，量處如主文所示之刑，並諭知易科罰金之折
    算標準。另被告前因妨害婚姻案件，經本院判處應執行有期
    徒刑8 月（得易科罰金）確定，已於100 年4 月14日易科罰
    金執行完畢等情，有臺灣高等法院被告前案紀錄表在卷可按
    ，本案被告雖已與被害人家屬達成和解賠償，且告訴人黃玉
    虹亦願意原諒被告，然因被告不符合緩刑之要件，故無從為
    緩刑之宣告，附此敘明。
據上論斷，依刑事訴訟法第273 條之1 第1 項、第299 條第1 項
前段，道路交通管理處罰條例第86條第1 項，刑法第276 條第2
項、第62條前段、第41條第1 項前段，刑法施行法第1 條之1 ，
判決如主文。
本案經檢察官蔡甄漪到庭執行職務。
中    華    民    國   100    年    5     月    13    日
                     刑事第十六庭  法  官  吳俊龍
上正本證明與原本無異。
如不服本判決應於收受送達後10日內向本院提出上訴書狀，並應
敘述具體理由；其未敘述上訴理由者，應於上訴期間屆滿後20日
內向本院補提理由書（均須按他造當事人之人數附繕本）「切勿
逕送上級法院」。
                                   書記官  劉俊源
中    華    民    國   100    年    5     月    13    日
附錄論罪科刑法條全文：
中華民國刑法第276條
因過失致人於死者，處2 年以下有期徒刑、拘役或2 千元以下罰
金。
從事業務之人，因業務上之過失犯前項之罪者，處5 年以下有期
徒刑或拘役，得併科3 千元以下罰金。